【裁判字號】    96,易,693
【裁判日期】    970306
【裁判案由】    竊盜
【裁判全文】
臺灣臺南地方法院刑事判決               96年度易字第693號
公  訴  人  臺灣臺南地方法院檢察署檢察官
被      告  甲○○
上列被告因竊盜案件，經檢察官提起公訴（96年度偵字第6835號）
，本院判決如下：
    主  文
甲○○逾越牆垣、毀壞其他安全設備竊盜，累犯，處有期徒刑肆
月，減為有期徒刑貳月，如易科罰金，均以新臺幣壹仟元折算壹
日。於刑之執行完畢或赦免後，令入相當處所施以監護壹年。
    事  實
一、甲○○車禍後罹有腦傷，對於外界事務之判斷與解決能力，
    較普通人之平均程度顯然減退，其辨識其行為違法，或依其
    辨識而行為之能力，已較常人明顯減低，為精神耗弱之人。
二、甲○○曾有竊盜、公共危險等前科，其中竊盜罪，經臺灣桃
    園地方法院判處有期徒刑4月確定，於民國91年10月24日執
    行完畢。仍不知悛悔，竟意圖為自己不法之所有，於96年4
    月18日上午7時30分許，趁人未注意之際，在臺南縣新化鎮
    ○○路506巷1號「乙○○代書事務所」外，先逾越圍牆內，
    再以石頭將該屋後窗打破，打開窗戶越入屋內，竊取乙○○
    所有之越南幣19萬8百元（折合新臺幣477元）、手機1支置
    入口袋中，另竊取乙○○之15吋電腦液晶螢幕、電腦主機板
    、列表機（總值約2萬8千元），得手後將之搬至屋外，適為
    隔鄰陳文雄發覺，通知乙○○報警查獲，扣得越南幣19萬8
    百元、電腦液晶螢幕、電腦主機板、列表機等。
三、案經乙○○訴由臺南縣警察局新化分局報請臺灣臺南地方法
    院檢察署檢察官偵查起訴。
    理  由
一、程序部分：
（一）、告訴人乙○○、證人陳文雄於警詢中之陳述，贓物領據
        、扣押物品目錄表，公訴人、被告均同意作為證據，均
        表示沒有爭執，且迄於言詞辯論終結前亦未聲明異議。
        本院審酌該證據資料作成時之情況，核無違法取證或其
        他瑕疵，且為證明本件犯罪事實所必要之重要關係事項
        ，認為以之作為證據為適當，上開具傳聞性質之相關證
        據資料，自得作為證據。
（二）、按鑑定人由審判長、受命法官或檢察官就下列之人選任
        1人或數人充之：一就鑑定事項有特別知識經驗者。二
        經政府機關委任有鑑定職務者；鑑定之經過及其結果，
        應命鑑定人以言詞或書面報告；法院或檢察官得囑託醫
        院、學校或其他相當之機關、團體為鑑定，或審查他人
        之鑑定，並準用刑事訴訟法第203條至第206條之1規定
        ，刑事訴訟法第198條、第206條第1項、第208條第1項
        分別定有明文。卷附行政院衛生署嘉南療養院97年2月5
        日嘉南般字第0970000762號函附精神鑑定報告書，係法
        官囑託醫院鑑定後之書面報告，依刑事訴訟法第208條
        及第206條，自有證據能力。
（三）、傳聞法則乃對於被告以外之人於審判外之言詞或書面陳
        述，亦即針對被告以外之人於審判外以言詞或書面所為
        之供述證據而為之規範。卷附監視器翻拍照片10幀，乃
        以科學、機械之方式，對於所拍攝內容所為忠實且正確
        之記錄，性質上並非供述證據，應無刑事訴訟法第159
        條第1項規定之適用，附此敘明。
二、本院認定有罪之理由及論罪科刑：
（一）、上揭時地竊盜事實業據被告甲○○供認不諱，核與告訴
        人乙○○指述之情節相符，並經證人陳文雄證述屬實，
        復有贓物領據、扣押物品目錄表各一紙及現場照片10張
        附卷可稽。本件事證明確，被告竊盜犯行堪可認定。
（二）、核被告所為係犯刑法第321條第1項第2款之加重兇器竊
        盜罪。又被告有事實欄所載之罪刑，此有台灣高等法院
        被告全國前案紀錄表在卷可按，其於五年之內故意再犯
        本件有期徒刑以上之罪，為累犯，應依法加重其刑。再
        被告車禍損傷腦部，且因工作能力惡化加上喝酒吸膠導
        致衝動控制力及判斷力變差，致使其辨識行為違法或依
        其辨識而行為之能力，顯著減低等情，此經行政院衛生
        署嘉南療養院（以下簡稱嘉南療養院）於96年10月31日
        進行鑑定屬實，有該院精神鑑定報告書一份存卷可稽，
        是堪認被告於行為之際，已有刑法第19條第2項所示辨
        識行為違法或依其辨識而行為之能力，顯著減低之情形
        ，爰依同條項之規定，減輕其刑。並依先加後減原則，
        加減其刑。
  （三）本院審酌被告所為雖影響社會治安，惟念其因病缺乏自
        制力所致，所得財物價值並非至鉅，及犯罪手段並非兇
        殘等一切情狀，量處如主文所示之刑，並諭知易科罰金
        之折算標準。
  （四）被告罹患疾病，若未能持續接受醫療，使其病情得到控
        制，則仍有發生類似案件之可能，為維護社會大眾安全
        ，實有使其長期接受醫療追蹤與治療以穩定病情之必要
        ，故本院為避免被告因未能持續性接受精神科專業治療
        ，而導致偏差或犯罪行為再度出現之危險性，爰依刑法
        第87條第2項、第3項規定，宣告被告應於刑之執行完畢
        或赦免後，令入相當處所，施以監護1年，期被告得自
        精神病醫院或其他醫療團體，獲適當之治療並監視其行
        動，以資兼顧。
三、又被告前揭犯罪時間在96年4月24日以前，所犯之上開之罪
    ，復無不得減刑之例外情形，均合於中華民國96年罪犯減刑
    條例條例第2條第1項第3款之規定，應依該條例之規定，減
    輕其宣告刑2分之1，並諭知易科罰金之折算標準。
四、按刑法第321條第1項第3款攜帶兇器竊盜罪，所稱之兇器，
    乃依一般社會觀念足以對人之生命、身體、安全構成威脅，
    而具有危險性之「器械」而言（關於「器械」一語，參見社
    會秩序維護法第63條第1項第1款「無正當理由攜帶具有殺傷
    力之『器械』」；及本院79年臺上字第5253號判例「螺絲起
    子為足以殺傷人生命、身體之『器械』」用語）。而磚塊、
    石頭乃自然界之物質，尚難謂為通常之「器械」，從而持磚
    塊、石頭砸毀他人車窗竊盜部分，尚難論以攜帶兇器竊盜罪
    ，最高法院92年度台非字第38號判決參照。起訴書遽認被告
    持客觀上可供凶器使用之石頭將該屋後窗打破之犯行係犯刑
    法第321條第1項第3款攜帶兇器竊盜罪，似有違誤，併與敘
    明。
據上論斷，應依刑事訴訟法第229第1項前段，刑法第321條第1項
第2款、第41條第1項前段、第47條第1項、第19條第2項、第87條
第2、3項，中華民國96年罪犯減刑條例第2條第1項第3款、第7條
，刑法施行法第1條之1，判決如主文。
本案經檢察官丙○○到庭執行職務。
中    華    民    國    97    年    3    月      6    日
                  刑事第九庭    法  官  蔡奇秀
以上正本證明與原本無異。
如不服本判決應於收受本判決後10日內向本院提出上訴書狀，並
應敘述具體理由。如未敘述上訴理由者，應於上訴期間屆滿後20
日內向本院補提理由書狀（均須按他造當事人之人數附繕本）「
切勿逕送上級法院」。
                                書記官  黃瓊蘭
中    華    民    國    97    年    3    月      6    日
附錄本案論罪科刑法條
刑法第321條第1項第2款：
犯竊盜罪而有左列情形之一者，處6月以上、5年以下有期徒刑：
二  毀越門扇、牆垣或其他安全設備而犯之者。


司法院資訊處製作；財團法人民間司法改革基金會備份。
